臺灣臺北地方法院民事裁定
111年度訴字第183號
原      告  詮盛企業管理諮詢(上海)有限公司




法定代理人  李岱容  



原      告  貴州千翔物業管理有限公司



法定代理人  金希富  
共      同
訴訟代理人  翁偉倫律師
            劉彥君律師
            羅謙瀠律師
被      告  匯展精品公寓大廈管理維護股份有限公司

兼  法  定
代  理  人  杜娟華  
被      告  林昀冀  
上列當事人間請求損害賠償等事件，本院裁定如下：
    主  文
本件移送臺灣士林地方法院。
    理  由
一、按臺灣地區人民與大陸地區人民間之民事事件，除本條例另
    有規定外，適用臺灣地區之法律，臺灣地區與大陸地區人民
    關係條例（下稱兩岸關係條例）第41條第1項定有明文。而
    兩岸關係條例就管轄權並無特別規定，自得適用我國民事訴
    訟法定其管轄。又按訴訟，由被告住所地之法院管轄。對於
    私法人或其他得為訴訟當事人之團體之訴訟，由其主事務所
    或主營業所所在地之法院管轄。因侵權行為涉訟者，得由行
    為地之法院管轄。訴訟之全部或一部，法院認為無管轄權者
    ，依原告聲請或依職權以裁定移送其管轄法院，民事訴訟法
    第1條第1項前段、第2條第2項、第15條第1項、第28條第1項
    分別定有明文。
二、本件原告屬大陸地區法人，被告為臺灣地區之公司及人民，
    其等間請求損害賠償事件，依前開說明，應依我國民事訴訟
    法之規定認定管轄。再原告依民法第184條第1項前段、第18
    5條第1項規定，請求被告賠償金錢及刊登道歉啟事。經查，
    被告匯展精品公寓大廈管理維護股份有限公司（下稱匯展公
    司）之主營業所、被告匯展公司之法定代理人即被告杜娟華
    之住所，係在「臺北市○○區○○路0段000號8樓」，此為原告
    起訴所自陳，並有經濟部商工登記公示資料查詢結果在卷可
    稽。另被告林昀冀之住所係在「臺北市○○區○○路00巷00號5
    樓」，有個人基本資料查詢結果附卷可參，則本件依民事訴
    訟第1條第1項前段、第2條第2項規定，應由臺灣士林地方法
    院管轄。另原告起訴主張被告將原告負責管理之物業項目，
    擅自放置於被告匯展公司之官方網站及官方臉書，致侵害原
    告之商譽信用，堪認被告匯展公司之主營業所即「臺北市○○
    區○○路0段000號8樓」，屬本件實施侵權行為地及侵權行為
    結果發生地，依民事訴訟法第15條第1項規定，亦應由臺灣
    士林地方法院管轄。玆原告向無管轄權之本院起訴，容有未
    洽，爰依同法第28條第1項規定，職權將本件移送於該管轄
    法院。
三、依首開規定裁定如主文。
中　　華　　民　　國　　111 　年　　1 　　月　　10　　日
                  民事第五庭    法　官　蔡牧容
以上正本係照原本作成。
如對本裁定抗告須於裁定送達後10日內向本院提出抗告狀，並繳
納抗告費新臺幣1,000元。
中　　華　　民　　國　　111 　年　　1 　　月　　10　　日
                                書記官　周芳安